【裁判字號】    90,訴易,94
【裁判日期】    901226
【裁判案由】    損害賠償
【裁判全文】
臺灣高等法院高雄分院民事判決  九十年度訴易字第九四號
      原      告  丁○○
      原      告  丙○○
      法定代理人  乙○○
      被      告  甲○○○
右當事人間請求損害賠償事件，原告於刑事訴訟（本院九十年度上易字第二０三號）
附帶提起民事訴訟（本院九十年度交附民字第六四號），經刑事庭裁定移送，本院判
決如左：
      主      文
被告應給付原告乙○○新台幣壹萬元；給付原告丁○○新台幣壹萬元；給付原告丙○
○新臺幣伍仟元，及均自民國九十年九月二十九日起，至清償日止，按年息百分之五
計算之利息。
原告其餘之訴駁回。
訴訟費用由被告負擔三分之一，餘由原告負擔。
原告假執行之聲請駁回。
      事      實
甲、原告方面：
一、聲明：(一)被告應給付原告乙○○新台幣  (下同)十三萬元；給付原告丁○○五
    萬元；給付原告丙○○五萬元，及均自起訴狀繕本送達翌日起至清償日止，按年
    息百分之五計算之利息。(二)原告願供擔保，請准宣告假執行。
貳、陳述：
一、被告甲○○○於民國八十九年六月二十一日上午九時二十分許，駕駛車號ＷＶ─
    七八七九號自用吉普車，沿高雄縣大寮鄉○○路欲右轉往潮寮方向行駛，途經光
    華路與華中路口時，應注意能注意而疏未注意車前狀況，且未遵守交通號誌而闖
    越紅燈；適原告乙○○駕駛車號ＷＩ─六三０五號自用小客車，搭載其女即原告
    丁○○、丙○○二人，由華中路直行潮寮方向駛至該處，而閃避不及發生碰撞，
    乙○○所駕車輛失控衝入對向車道，再撞及案外人曾廖榮所駕車自小貨車，致原
    告乙○○受有前額頂部腫脹及皮下瘀血、右關節打撲傷及皮下瘀血等傷害；原告
    丁○○受有左側臉頰部打撲傷皮下瘀血、左側大腿外側打撲傷皮下瘀血等傷害；
    原告丙○○受有前額頭部紅腫等傷害。被告因過失肇事至原告等人受有傷害，應
    賠償原告所受損害。
二、計原告所受之損害有：
  (一)醫藥費：原告三人因被告之過失行為受有如上之傷害，支出醫藥費計三萬元，
      爰依民法第一百九十三條第一項請求賠償。
  (二)精神慰撫金：原告乙○○因受有前揭傷害，致時有頭昏之症狀，復因憂心二女
      之傷勢，而身心俱疲，所受精神上損害，不可謂輕，爰依民法第一百九十五條
      第一項之規定，請求賠償十萬元之慰撫金；原告丁○○案發時年甫八歲，原告
      丙○○案發時年甫六歲，體弱稚幼，突遭此事故，受有相當之驚嚇，或於心中
      留下陰影，且承受身體之疼痛、行動不便，爰依同條項規定各請求賠償五萬元
      之慰撫金。
乙、被上訴人方面：
壹、聲明：求為判決原告之訴駁回。
貳、陳述：原告乙○○沒有受到很大傷害，原告丁○○、丙○○只受瘀青紅腫傷，請
    求金額過高。
丙、本院依職權調閱九十年度交上易字第二０三號過失傷害案全卷，並向財政部財稅
    資料中心函查原告乙○○及被告之財產狀況。
      理      由
一、原告主張被告於上開時地，駕駛車號ＷＶ─七八七九號自用吉普車，沿高雄縣大
    寮鄉○○路欲右轉往潮寮方向行駛，途經光華路與華中路口時，疏未注意車前狀
    況且未遵守交通號誌而闖越紅燈；適原告乙○○駕駛車號ＷＩ─六三０五號自用
    小客車，搭載其女即原告丁○○、丙○○二人，由華中路直行潮寮方向駛至該處
    ，而閃避不及發生碰撞，乙○○所駕車輛失控衝入對向車道，再撞及案外人曾廖
    榮所駕車自小貨車，致原告乙○○受有前額頂部腫脹及皮下瘀血、右關節打撲傷
    及皮下瘀血等傷害；原告丁○○受有左側臉頰部打撲傷皮下瘀血、左側大腿外側
    打撲傷皮下瘀血等傷害；原告丙○○受有前額頭部紅腫等傷害。爰依侵權行為之
    法律關係，求為命被告給付原告醫藥費用計三萬元、給付原告乙○○精神慰撫金
    十萬元；給付原告丁○○、蒙始怡各五萬元，並法定遲延利息之判決。
二、被告對原告主張過失傷害之事實雖不爭執，但以原告請求金額過高等語資為抗辯
    。
三、按汽車、機車或其他非依軌道行駛之動力車輛，在使用中加損害於他人者，駕駛
    人應賠償因此所生之損害；又不法侵害他人之身體者，被害人雖非財產上之損害
    ，亦得請求賠償相當之金額，民法第一百九十一條之二前段、第一百九十五條第
    一項前段分別定有明文。本件原告主張被告有過失傷害侵權行為之事實，業如前
    述，則其依上開規定請求賠償，自屬有據。爰就原告所得請求之金額，分述如左
    ：
  (一)醫藥費用部分：原告主張其因本件事故受傷支出醫藥費用計三萬，惟均未提出
      任何單據為憑，且經被告否認其有此金額之支出，自不應准許。
  (二)慰撫金部分：按慰撫金數額之認定，除依被害人所受身體及精神上痛苦程度及
      所造成之影響二者予以衡量外，尚須斟酌兩造之身分、資力、加害程度及一切
      情形，予以核定。原告乙○○因本件交通事故，受有前額頂部腫脹及皮下瘀血
      、右關節打撲傷及皮下瘀血等傷害；原告丁○○受有左側臉頰部打撲傷皮下瘀
      血、左側大腿外側打撲傷皮下瘀血等傷害；原告丙○○受有前額頭部紅腫等傷
      害，均屬輕微，再審酌原告乙○○為國中畢業，平日以家庭代工為業；原告丁
      ○○、丙○○案發時分別為國小一年級及幼稚園學生，被告則為家庭主婦，其
      夫失業中，兩造均無不動產等一切情況，認原告乙○○、丁○○請求各以一萬
      元為適當；原告丙○○之請求以五千元為當，逾此部分請求，不予准許。
四、綜上所述，原告基於侵權行為之損害賠償請求權，請求被告賠償原告乙○○、丁
    ○○各一萬元；賠償原告丙○○五千元，及自附帶民事訴訟起訴狀繕本送達被告
    翌日即九十年九月二十九日起，至清償日止，按年息百分之五計算之法定遲延利
    息部分，洵屬正當，應予准許。逾此部分所為之請求，為無理由，應予駁回。
五、另原告陳明願供擔保，請准宣告假執行，就原告勝訴部分，因不得上訴第三審法
    院，於本院宣判後即得執行，自無宣告假執行必要；至原告敗訴部分，其假執行
    之聲請亦失所附麗，均應併予駁回。
據上論結：本件原告之訴為一部有理由，一部無理由，依民事訴訟法第七十九條但書
、八十五條第一項前段，判決如主文。
中      華      民      國    九十      年    十二    月    二十六    日
                                      臺灣高等法院高雄分院民事第六庭
~B1審判長法官  許明進
~B2法      官  李炫德
~B3法      官  謝肅珍
右為正本係照原本作成。
不得上訴。
中      華      民      國    九十      年     十二     月    二十八    日
~B法院書記官  鄭翠芬
                                                                     Ｊ


司法院資訊處製作；財團法人民間司法改革基金會備份。
